---
title: "키와 흡연의 상관관계"
output: html_document
author: "윤창일"
---

```{r setup, include=FALSE}
knitr::opts_chunk$set(echo = TRUE)
```

## 서론
이 분석에서는 심장병을 앓고 있는 환자군에서 키와 흡연의 상관관계를 살펴본다. 키에서 오는 사회적 심리적 요인이 개인으로 하여금 흡연을 하도록 만드는지, 그것이 다시 심장병으로 연결되는지에 대한 개략적인 분석이다.

## 방법
R의 ggplot으로 acs자료를 분석하였다. 
키의 기준은 남성 평균치인 174cm와 여성 평균치인 161cm를 이용하였다. 
키의 평균치는 한국 통계청 자료를 참고하였다.

## 결과 

```{r} 
library(ggplot2)
library(readxl)
library(tidyverse)
library(scales)
library(dplyr)

setwd("C:/Users/cmc/Desktop/intern assignment/스트레스와 흡연율의 관계를 통한 키와 스트레스의 상관관계")
acs <- read_excel("acs.xlsx")

tacs<- acs %>%  filter((height>=174 & sex=="Male") | (height>=161 & sex=="Female"))

sacs<- acs %>%  filter((height<174 & sex=="Male") | (height<161 & sex=="Female"))


tggplot <- ggplot(data=tacs)+geom_bar(mapping=aes(x=smoking))
labs(title="Smoking of tall people")
tggplot

sggplot <- ggplot(data=sacs)+geom_bar(mapping=aes(x=smoking))
labs(title="Smoking of short people")
sggplot
```



키가 큰 집단에서 흡연율이 높게 나타났다.

## 결론 
   키가 큰 집단에서 흡연자의 비율이 비흡연자의 비율에 비해 높게 나타났다. 반면에 키가 작은 집단에서 비흡연자의 비율이 흡연자의 비율에 비해 높게 나타났다. 
   키카 크면 흡연을 할 가능성이 높다는 주장을 내세우기에는 분석자료와 데이터가 부족하다. 그러나 이 분석을 시발점으로 다양한 연구를 계획해볼 수 있다. 
