---
title: "키와 흡연의 상관관계"
output:
  pdf_document: null
  word_document: default
latex_engine: xelatex
html_notebook: default
html_document: default
mainfont: NanumGothic
author: "윤창일"
---

```{r setup, include=FALSE}
knitr::opts_chunk$set(echo = TRUE)
```

## 서론
이 분석에서는 심장병을 앓고 있는 환자군에서 키와 흡연의 상관관계를 살펴본다. 키에서 오는 사회적 심리적 요인이 개인으로 하여금 흡연을 하도록 만드는지, 그것이 다시 심장병으로 연결되는지에 대한 개략적인 분석이다.

가설 : 키는 흡연율에 유의한 영향을 준다.



## 방법
키와 흡연 : 비척도와 순위척도 > ggline(평균값과 sd scatter plot)
BMI와 흡연 : 비척도와 순위척도 > boxplot
키와 BMI : 비척도와 비척도 > scatterplot
키-BMI-나이 : 비척도 > scatter 3D
TC-TG-HDLC-LDLC-BMI : 비척도 > plotfaces



plotfaces
TC : styling of hair
TG : width of faces
HDLC : width of eyes
LDLC : furve of smile
BMI : width of mouth




```{r}
library(ggplot2)
library(readxl)
library(tidyverse)
library(scales)
library(dplyr)
library(tinytex)
library(plot3D)
library(DescTools)

setwd("C:/Users/cmc/Desktop/intern assignment/스트레스와 흡연율의 관계를 통한 키와 스트레스의 상관관계")
acs <- read.csv("C:/Users/cmc/Desktop/intern assignment/acs.csv")


##############################################################
######whole data height distribution wtout NA##############
acs.hcleanse<- acs %>% drop_na(height)

ggplot(data=acs.hcleanse)+geom_bar(mapping=aes(x=height))
macs<- acs.hcleanse %>% filter((sex=="Male"))
facs<- acs.hcleanse %>% filter((sex=="Female"))


##남녀로 구분한 키의 boxplot
hmeans<-aggregate(height ~ sex, acs.hcleanse, mean)

ggplot(data=acs.hcleanse)+geom_boxplot(aes(y=height , x=sex, fill=sex))+stat_summary(aes(sex,height), fun.y=mean, colour="darkred", geom="point",shape=18, size=3, show.legend = TRUE) + geom_text(data = hmeans, aes(x=sex, label = height,  y = height - 1.2))




############################################################
#
#본격 분석그래프 작성

##divided data height distribution
tacs<- acs.hcleanse %>%  filter((height>=174 & sex=="Male") | (height>=161 & sex=="Female"))
sacs<- acs.hcleanse %>%  filter((height<174 & sex=="Male") | (height<161 & sex=="Female"))

##Never, Ex-smoker 순서 바꿔서 boxplot 그리기
tacs$smoking2<-factor(tacs$smoking,levels=levels(tacs$smoking)<-c("Never","Ex-smoker","Smoker"))
sacs$smoking2<-factor(sacs$smoking,levels=levels(sacs$smoking)<-c("Never","Ex-smoker","Smoker"))

levels(tacs$smoking)<-c("Ex-smoker","Never","Smoker")
levels(sacs$smoking)<-c("Ex-smoker","Never","Smoker")

thmeans<-aggregate(height ~ smoking2, tacs, mean)
shmeans<-aggregate(height ~ smoking2, sacs, mean)

ggplot(data=tacs)+geom_boxplot(mapping=aes(x=smoking2,y=height, fill=smoking2))+stat_summary(aes(smoking2,height), fun.y=mean, colour="darkred", geom="point",shape=18, size=3, show.legend = TRUE) + geom_text(data = thmeans, aes(x=smoking2, label = height,  y = height - 1.2)) 
ggplot(data=sacs)+geom_boxplot(mapping=aes(x=smoking2,y=height, fill=smoking2))+stat_summary(aes(smoking2,height), fun.y=mean, colour="darkred", geom="point",shape=18, size=3, show.legend = TRUE) + geom_text(data = shmeans, aes(x=smoking2, label = height,  y = height - 1.2))

##이성간에 차이가 있는 것은 아닐까해서 성별로 나눈 비교
macs$smoking2<-factor(macs$smoking,levels=levels(macs$smoking)<-c("Never","Ex-smoker","Smoker"))
facs$smoking2<-factor(facs$smoking,levels=levels(facs$smoking)<-c("Never","Ex-smoker","Smoker"))
mmeans<-aggregate(height ~ smoking2, macs, mean)
fmeans<-aggregate(height ~ smoking2, facs, mean)

ggplot(data=macs)+geom_boxplot(mapping=aes(x=smoking2,y=height, fill=smoking2))+stat_summary(aes(smoking2,height), fun.y=mean, colour="darkred", geom="point",shape=18, size=3, show.legend = TRUE) + geom_text(data = mmeans, aes(x=smoking2, label = height,  y = height - 1.2)) 
ggplot(data=facs)+geom_boxplot(mapping=aes(x=smoking2,y=height, fill=smoking2))+stat_summary(aes(smoking2,height), fun.y=mean, colour="darkred", geom="point",shape=18, size=3, show.legend = TRUE) + geom_text(data = fmeans, aes(x=smoking2, label = height,  y = height - 1.2))





########################################################################
##평균이상의 사람들을 성별로도 구분해서 그룹지어 다시 비교하기
tmacs<- acs.hcleanse %>%  filter(height>=174 & sex=="Male")
smacs<- acs.hcleanse %>%  filter(height<174 & sex=="Male")
tfacs<- acs.hcleanse %>%  filter(height>=161 & sex=="Female")
sfacs<- acs.hcleanse %>%  filter(height<161 & sex=="Female")

levels(tmacs$smoking)<-c("Ex-smoker","Never","Smoker")
levels(smacs$smoking)<-c("Ex-smoker","Never","Smoker")
levels(tfacs$smoking)<-c("Ex-smoker","Never","Smoker")
levels(sfacs$smoking)<-c("Ex-smoker","Never","Smoker")

tmacs$smoking2<-factor(tmacs$smoking,levels=levels(tmacs$smoking)<-c("Never","Ex-smoker","Smoker"))
smacs$smoking2<-factor(smacs$smoking,levels=levels(smacs$smoking)<-c("Never","Ex-smoker","Smoker"))
tfacs$smoking2<-factor(tfacs$smoking,levels=levels(tfacs$smoking)<-c("Never","Ex-smoker","Smoker"))
sfacs$smoking2<-factor(sfacs$smoking,levels=levels(sfacs$smoking)<-c("Never","Ex-smoker","Smoker"))



tmhmeans<-aggregate(height ~ smoking2, tmacs, mean)
smhmeans<-aggregate(height ~ smoking2, smacs, mean)
tfhmeans<-aggregate(height ~ smoking2, tfacs, mean)
sfhmeans<-aggregate(height ~ smoking2, sfacs, mean)



#1) 4군의 그래프 
##ggplot(data=tmacs)+geom_boxplot(mapping=aes(x=smoking2,y=height, fill=smoking2))+stat_summary(aes(smoking2,height), fun.y=mean, colour="darkred", geom="point",shape=18, size=3, show.legend = TRUE) + geom_text(data = tmhmeans, aes(x=smoking2, label = height,  y = height - 1.2))

library("ggpubr")
ggline(tmacs, x = "smoking2", y = "height", 
       add = c("mean_sd", "jitter"), 
       order = c("Never", "Ex-smoker", "Smoker"),
       ylab = "height", xlab = "smoking2")

##ggplot(data=smacs)+geom_boxplot(mapping=aes(x=smoking2,y=height, fill=smoking2))+stat_summary(aes(smoking2,height), fun.y=mean, colour="darkred", geom="point",shape=18, size=3, show.legend = TRUE) + geom_text(data = smhmeans, aes(x=smoking2, label = height,  y = height - 1.2))


library("ggpubr")
ggline(smacs, x = "smoking2", y = "height", 
       add = c("mean_sd", "jitter"), 
       order = c("Never", "Ex-smoker", "Smoker"),
       ylab = "height", xlab = "smoking2")

##ggplot(data=tfacs)+geom_boxplot(mapping=aes(x=smoking2,y=height, fill=smoking2))+stat_summary(aes(smoking2,height), fun.y=mean, colour="darkred", geom="point",shape=18, size=3, show.legend = TRUE) + geom_text(data = tfhmeans, aes(x=smoking2, label = height,  y = height - 1.2))

library("ggpubr")
ggline(tfacs, x = "smoking2", y = "height", 
       add = c("mean_sd", "jitter"), 
       order = c("Never", "Ex-smoker", "Smoker"),
       ylab = "height", xlab = "smoking2")


##ggplot(data=sfacs)+geom_boxplot(mapping=aes(x=smoking2,y=height, fill=smoking2))+stat_summary(aes(smoking2,height), fun.y=mean, colour="darkred", geom="point",shape=18, size=3, show.legend = TRUE) + geom_text(data = sfhmeans, aes(x=smoking2, label = height,  y = height - 1.2))

library("ggpubr")
ggline(sfacs, x = "smoking2", y = "height", 
       add = c("mean_sd", "jitter"), 
       order = c("Never", "Ex-smoker", "Smoker"),
       ylab = "height", xlab = "smoking2")

#2) 4군의 평균과 sd
group_by(tmacs, smoking2) %>%
  summarise(
    count = n(),
    mean = mean(height, na.rm = TRUE),
    sd = sd(height, na.rm = TRUE)
  )

group_by(smacs, smoking2) %>%
  summarise(
    count = n(),
    mean = mean(height, na.rm = TRUE),
    sd = sd(height, na.rm = TRUE)
  )

group_by(tfacs, smoking2) %>%
  summarise(
    count = n(),
    mean = mean(height, na.rm = TRUE),
    sd = sd(height, na.rm = TRUE)
  )

group_by(sfacs, smoking2) %>%
  summarise(
    count = n(),
    mean = mean(height, na.rm = TRUE),
    sd = sd(height, na.rm = TRUE)
  )

#3) 4군의 p value



# Compute the analysis of variance
res.aov <- aov(height ~ smoking2, data = tmacs)
# Summary of the analysis
summary(res.aov)


# Compute the analysis of variance
res.aov <- aov(height ~ smoking2, data = smacs)
# Summary of the analysis
summary(res.aov)


# Compute the analysis of variance
res.aov <- aov(height ~ smoking2, data = tfacs)
# Summary of the analysis
summary(res.aov)


# Compute the analysis of variance
res.aov <- aov(height ~ smoking2, data = sfacs)
# Summary of the analysis
summary(res.aov)


#p value가 너무 크게 나와서 Ex-smoker 빼고 다시 p value 시도

ntmacs<- acs.hcleanse %>%  filter(height>=174 & sex=="Male" & smoking!="Ex-smoker")
nsmacs<- acs.hcleanse %>%  filter(height<174 & sex=="Male"& smoking!="Ex-smoker")
ntfacs<- acs.hcleanse %>%  filter(height>=161 & sex=="Female"& smoking!="Ex-smoker")
nsfacs<- acs.hcleanse %>%  filter(height<161 & sex=="Female"& smoking!="Ex-smoker")


levels(ntmacs$smoking)<-c("Ex-smoker","Never","Smoker")
levels(nsmacs$smoking)<-c("Ex-smoker","Never","Smoker")
levels(ntfacs$smoking)<-c("Ex-smoker","Never","Smoker")
levels(nsfacs$smoking)<-c("Ex-smoker","Never","Smoker")

ntmacs$smoking2<-factor(ntmacs$smoking,levels=levels(ntmacs$smoking)<-c("Never","Ex-smoker","Smoker"))
nsmacs$smoking2<-factor(nsmacs$smoking,levels=levels(nsmacs$smoking)<-c("Never","Ex-smoker","Smoker"))
ntfacs$smoking2<-factor(ntfacs$smoking,levels=levels(ntfacs$smoking)<-c("Never","Ex-smoker","Smoker"))
nsfacs$smoking2<-factor(nsfacs$smoking,levels=levels(nsfacs$smoking)<-c("Never","Ex-smoker","Smoker"))



# Compute the analysis of variance
res.aov <- aov(height ~ smoking2, data = ntmacs)
# Summary of the analysis
summary(res.aov)


# Compute the analysis of variance
res.aov <- aov(height ~ smoking2, data = nsmacs)
# Summary of the analysis
summary(res.aov)


# Compute the analysis of variance
res.aov <- aov(height ~ smoking2, data = ntfacs)
# Summary of the analysis
summary(res.aov)


# Compute the analysis of variance
res.aov <- aov(height ~ smoking2, data = nsfacs)
# Summary of the analysis
summary(res.aov)


#결론
#키가 평균을 넘는 사람과 평균을 넘지 않는 사람의 2 군으로 나누어 데이터를 그렸을 때, 남성의 키가 여성의 키를 큰 차이로 뛰어넘는 것으로 인해서 성별을 구분하지 않은 상황에서는 논리적인 결과를 도출할 데이터를 형성하지 못하는 것을 확인할 수 있었다. 

#성별과 키의 평균의 두 가지 기준으로 전체 그룹을 4 군으로 나누었다. 평균곡선 그래프에서 시각적으로는 유의한 차이를 보일 것만 같았지만 비척도-순위척도의 평균 분석 방식인 one way-ANOVA 로 평균값을 비교하였을 때 통계적으로 유의한 차이를 보이지 않았다. 그러므로 키가 작을 수록 흡연율이 높을 것이라는 가설이 기각되었고, 키는 흡연율에 통계적으로 유의한 영향을 주지 않는 것으로 밝혀졌다.


##################################APPENDIX################################학생인턴으로서 수행한 추가적인 작업으로, 위의 분석 주제와는 무관함.


##남녀로 구분한 BMI의 boxplot
acs.BMIcleanse<- acs %>% drop_na(BMI)
Bmeans<-aggregate(BMI ~ sex, acs.BMIcleanse, mean)

ggplot(data=acs.BMIcleanse)+geom_boxplot(mapping=aes(y=BMI , x=sex, fill=sex))+stat_summary(aes(sex,BMI), fun.y=mean, colour="darkred", geom="point",shape=18, size=3, show.legend = TRUE) + geom_text(data = Bmeans, aes(x=sex, label = BMI,  y = BMI - 1.2))






##BMI로 boxplot 그리기
tBmeans<-aggregate(BMI ~ smoking2, tacs, mean)
sBmeans<-aggregate(BMI ~ smoking2, sacs, mean)

ggplot(data=tacs)+geom_boxplot(mapping=aes(x=smoking2,y=BMI, fill=smoking2)) +stat_summary(aes(smoking2,BMI), fun.y=mean, colour="darkred", geom="point",shape=18, size=3, show.legend = TRUE) + geom_text(data = tBmeans, aes(x=smoking2, label = BMI,  y = BMI - 1.2))
ggplot(data=facs)+geom_boxplot(mapping=aes(x=smoking2,y=BMI, fill=smoking2))+stat_summary(aes(smoking2,BMI), fun.y=mean, colour="darkred", geom="point",shape=18, size=3, show.legend = TRUE) + geom_text(data = sBmeans, aes(x=smoking2, label = BMI,  y = BMI - 1.2))







##point와 smooth를 활용하여 키-BMI 그래프 그리기
ggplot(data=macs, aes(BMI, height))+geom_point()+geom_smooth(method="auto")

ggplot(data=facs, aes(BMI, height))+geom_point()+geom_smooth(method="auto")




##scatter3D()를 활용해서 키 나이 BMI 를 비교한 그래프를 그리기
##scatter3D(data=acs.cleanse, "age", "BMI", "height")
acs.allcleanse<- acs %>% drop_na()

scatter3D(x=acs.allcleanse$age, y=acs.allcleanse$BMI, z=acs.allcleanse$height, xlab="age",ylab="BMI",zlab="height")

##hist3D()를 활용해서 그리기
x_breaks <- seq(min(acs.allcleanse$age), max(acs.allcleanse$age), length.out = 100)
y_breaks <- seq(min(acs.allcleanse$BMI), max(acs.allcleanse$BMI), length.out = 100)
x_values <- 0.5*(x_breaks[-1]+x_breaks[-length(x_breaks)])
y_values <- 0.5*(y_breaks[-1]+y_breaks[-length(y_breaks)])
z_values <- table(cut(acs.allcleanse$age, x_breaks), cut(acs.allcleanse$BMI, y_breaks))

hist3D(x=x_values, y=y_values, z=z_values, xlab="age",ylab="BMI",zlab="height", bty="g", ticktype="detailed", d=3)




##멋있는 그래프로 마무리 plotfaces()
##1)데이터 정제
acs.TCcleanse<- acs %>% drop_na(TC)
mTC<- acs.TCcleanse %>% filter((sex=="Male"))
fTC<- acs.TCcleanse %>% filter((sex=="Female"))
tTC<- acs.TCcleanse %>%  filter((height>=174 & sex=="Male") | (height>=161 & sex=="Female"))
sTC<- acs.TCcleanse %>%  filter((height<174 & sex=="Male") | (height<161 & sex=="Female"))

acs.TGcleanse<- acs %>% drop_na(TG)
mTG<- acs.TGcleanse %>% filter((sex=="Male"))
fTG<- acs.TGcleanse %>% filter((sex=="Female"))
tTG<- acs.TGcleanse %>%  filter((height>=174 & sex=="Male") | (height>=161 & sex=="Female"))
sTG<- acs.TGcleanse %>%  filter((height<174 & sex=="Male") | (height<161 & sex=="Female"))

acs.HDLCcleanse<- acs %>% drop_na(HDLC)
mHDLC<- acs.HDLCcleanse %>% filter((sex=="Male"))
fHDLC<- acs.HDLCcleanse %>% filter((sex=="Female"))
tHDLC<- acs.HDLCcleanse %>%  filter((height>=174 & sex=="Male") | (height>=161 & sex=="Female"))
sHDLC<- acs.HDLCcleanse %>%  filter((height<174 & sex=="Male") | (height<161 & sex=="Female"))

acs.LDLCcleanse<- acs %>% drop_na(LDLC)
mLDLC<- acs.LDLCcleanse %>% filter((sex=="Male"))
fLDLC<- acs.LDLCcleanse %>% filter((sex=="Female"))
tLDLC<- acs.LDLCcleanse %>%  filter((height>=174 & sex=="Male") | (height>=161 & sex=="Female"))
sLDLC<- acs.LDLCcleanse %>%  filter((height<174 & sex=="Male") | (height<161 & sex=="Female"))

acs.BMIcleanse<- acs %>% drop_na(BMI)
mBMI<- acs.BMIcleanse %>% filter((sex=="Male"))
fBMI<- acs.BMIcleanse %>% filter((sex=="Female"))
tBMI<- acs.BMIcleanse %>%  filter((height>=174 & sex=="Male") | (height>=161 & sex=="Female"))
sBMI<- acs.BMIcleanse %>%  filter((height<174 & sex=="Male") | (height<161 & sex=="Female"))





HumanRace<- matrix(c(mean(acs.TCcleanse$TC),mean(mTC$TC),mean(fTC$TC),mean(tTC$TC),mean(sTC$TC),mean(acs.TGcleanse$TG),mean(mTG$TG),mean(fTG$TG),mean(tTG$TG),mean(sTG$TG),mean(acs.HDLCcleanse$HDLC),mean(mHDLC$HDLC),mean(fHDLC$HDLC),mean(tHDLC$HDLC),mean(sHDLC$HDLC),mean(acs.LDLCcleanse$LDLC),mean(mLDLC$LDLC),mean(fLDLC$LDLC),mean(tLDLC$LDLC),mean(sLDLC$LDLC),mean(acs.BMIcleanse$BMI),mean(mBMI$BMI),mean(fBMI$BMI),mean(tBMI$BMI),mean(sBMI$BMI)), ncol=5)
colnames(HumanRace)<-c('TC', 'TG', 'HDLC', 'LDLC', 'BMI')
rownames(HumanRace)<-c('남녀전체','남','여', '평균이상','평균이하')
HumanRace.table<-as.table(HumanRace)
HumanRace.table



PlotFaces(HumanRace.table, 1:5, fill = FALSE, nr=5, nc=5, scale = TRUE, byrow = FALSE, labels=c('남녀전체','남','여', '평균이상','평균이하'), col=hecru) 








```