---
title: "EF와 ACS 종류와의 상관관계"
author: "김마리"
date: '2019 8 16 '
output: html_document
---

```{r setup, include=FALSE}
knitr::opts_chunk$set(echo = TRUE, warning=FALSE, message=FALSE)
```

## 서론
이 분석에서는 857명의 acute coronary syndrome (ACS) 환자에서 Ejection fraction과 ACS type간의 상관관계가 있는지 알아보고자 한다. 

ACS는 관상동맥이 혈전에 의해 70% 이상 막힌 상태로, 심근의 일부가 괴사되는 경우가 myocardial infarction이고, 괴사되지는 않지만 혈관 내 혈액의 흐름이 원활하지 않아 가슴에 통증이 생기는 것이 unstable angina 이다. Myocardial infarction은 Electrocardiogram(ECG)에서 ST elevation 유무에 따라 non-ST elevation MI(NSTEMI)와 ST elevation MI(STEMI)로 나뉜다.

분산분석(analysis of variance, ANOVA)는 두 개 이상의 집단을 비교하고자 할 때 집단 내의 분산, 총 평균과 각 집단의 평균의 차이에 의해 생긴 집단 간 분산의 비교를 통해 만들어진 F분포를 이용하여 가설 검정을 하는 방법이다. 일원분산분석(One-way ANOVA)는 측정하고자 하는 값에 영향을 미치는 요인(factor)이 1개인 경우 수행하며, 이원분산분석(two-way ANOVA)는 측정값에 영향을 미치는 요인(factor)이 2개인 경우 수행한다.  


## 방법
Rstudio로 자료 정리 및 통계분석을 수행하였다. tidyverse 와 readxl 패키지를 사용하여 ACS type에 따른 EF의 boxplot 을 그리고 one-way ANOVA를 수행하여 ACS 환자 그룹별 EF의 평균에 유의한 차이가 있는지 알아보았다. 
 
 
## 결과

### 자료탐색

```{r}
library(tidyverse)
library(readxl)

raw_acs <- read_excel("acs.xlsx") %>%
  mutate(EF = as.numeric(EF))

raw_acs %>%
  group_by(Dx) %>%
  summarise(mean_EF = mean(EF, na.rm=TRUE), 
            sd_EF = sd(EF, na.rm=TRUE), median_EF=median(EF, na.rm=TRUE), min_EF=min(EF, na.rm=TRUE), max_EF=max(EF, na.rm=TRUE), quantile1_EF=quantile(EF, probs=c(0.25), na.rm=TRUE), quantile3_EF=quantile(EF, probs=c(0.75), na.rm=TRUE))
```

```{r}
qplot(Dx, EF, data=raw_acs, geom=c("boxplot", "jitter"), fill=Dx)

```

```{r}
qplot(Dx, EF, data=raw_acs, geom=c("dotplot"), stackdir="center", binaxis="y", binwidth=1)
```

```{r}
qplot(Dx, EF, data=raw_acs, geom=c("violin"), trim=FALSE)

```

### ANOVA 통계분석

Ejection fraction은 ACS type 별로 통계적으로 의미있는 차이가 있었다.


```{r}
acs_anova=aov(EF~Dx, data=raw_acs)
summary(acs_anova) 
```

```{r}
par(mfrow=c(2,2))
plot(acs_anova)
```

```{r}
bartlett.test(EF~Dx, data=raw_acs)
```

```{r}
TukeyHSD(acs_anova)

```

## 결론
ACS 환자들의 Ejection fraction과 ACS type는 관련이 있다.  


## 참고문헌

1."wikipedia", 2018년 5월 22일 수정, 2019년 8월 16일 접속, https://ko.wikipedia.org/wiki/%EC%8B%AC%EA%B7%BC_%EA%B2%BD%EC%83%89

2. "wikipedia", 2019년 8월 4일 수정, 2019년 8월 16일 접속, https://ko.wikipedia.org/wiki/%EB%B6%84%EC%82%B0_%EB%B6%84%EC%84%9D
