---
title: "EF와 ACS 와의 상관관계"
author: "김마리"
date: '2019 7 29 '
output:
  pdf_document: default
  html_document:
    df_print: paged
---

```{r setup, include=FALSE}
knitr::opts_chunk$set(echo = TRUE, warning = FALSE, message=FALSE)
```

## 서론

이 분석에서는 857명의 acute coronary syndrome (ACS) 환자에서 Ejection fraction과 ACS type간의 상관관계가 있는지 알아보고자 한다. 

김마리 선생님, 자료에 대해 더 서술해 보세요. ACS에 대한 자료를 더 찾아보시고 기술하면서 reference도 달아보세요.
상관관계를 보려면 상관 분석(Correlation analysis)을 해야하는데 용어에 대해 한번 더 생각해 보세요.  https://ko.wikipedia.org/wiki/%EC%83%81%EA%B4%80_%EB%B6%84%EC%84%9D


## 방법

R studio로 자료 정리 및 통계 분석을 수행하였다.

사용한 패키지, 자료, 통계 방법 등을 자세히 서술해 보세요 ^^

## 결과

### 자료 탐색

김마리 선생님, 여기에 탐색한 결과를 적어보세요.

```{r}
library(tidyverse)
library(readxl)

raw_acs <- read_excel("acs.xlsx") %>%
  mutate(EF = as.numeric(EF))

raw_acs %>%
  group_by(Dx) %>%
  summarise(median_EF = median(EF, na.rm=TRUE), 
            sd_EF = sd(EF, na.rm=TRUE)) # mean, sd, median, min, max, 1st, 3rd quartile 등을 구해보세요.
```

```{r}
qplot(x=Dx, y=EF, data=raw_acs, geom='boxplot') # boxplot 위에 scatter plot을 jitter 해서 그려보세요.
# scatter plot을 jitter 해서 그려보세요.
```

### ANOVA 통계분석

김마리 선생님, 여기에 통계분석한 결과를 적어보세요.
Ejection fraction은 ACS type 별로 통계적으로 의미있는 차이가 있었다.

```{r}
acs_anova <- aov(EF ~ Dx, data = acs)
summary(acs_anova)
TukeyHSD(acs_anova)
```

## 결론
ACS 환자들의 Ejection fraction과 ACS type는 관련이 있다.  

## 참고문헌

1. 참고문헌1
1. 참고문헌2
1. 참고문헌3
