---
title: "Smoking 여부에 따른 ACS 발병 연령의 차이"
subtitle: "서울아산병원 임상약리학과 2019 동계 서브인턴"
author: "박정빈"
date: "2019-01-15"
header-includes:
  - \usepackage{kotex}
mainfont: NanumGothic
output:
  pdf_document:
    latex_engine: xelatex
---

```{r setup, include = FALSE}
knitr::opts_chunk$set(message=FALSE, warning=FALSE)
```

## 서론

(current) Smoker는 과거에 100개피 이상의 흡연력이 있고, 최근 28일 이내에 흡연한 적이 있는 사람으로 정의한다. 그리고 Ex-smoker는 과거에 100개피 이상의 흡연력이 있고, 최근 28이내에 흡연한 적이 없는 사람을 칭한다. Non-smoker는 과거에 100개피 이하의 흡연력이 있으며 최근의 흡연력이 없는 사람이다.

이 분석에서는 857명의 acute coronary syndrome 환자에서 현재 혹은 과거의 smoking status가 ACS의 발병 연령에 어떤 영향을 미치는지를 보고자 한다.

## 방법

`moonBook::acs` 자료를 사용하였다. R 3.5.2로 자료 정리 및 통계 분석 등을 수행하였다. 

## 결과

Non-smoker, Ex-smoker, Smoker 중 smoker의 ACS 발병 연령이 낮은 것으로 나타났다.

```{r}
library(tidyverse)
library(readxl)

raw_acs <- read_excel('acs.xlsx') %>% 
  mutate(age = as.numeric(age))

raw_acs %>% 
  group_by(smoking) %>% 
  summarise(median_age = median(age, na.rm = TRUE),
            sd_age = sd(age, na.rm = TRUE))
```

```{r}
qplot(x = smoking, y = age, data = raw_acs, geom = 'boxplot')
```

ACS을 구성하는 Unstable angina, NSTEMI, STEMI 중에서는 NSTEMI의 발병 연령이 smoker에서 유의하게 낮게 나타났다.  

```{r}
raw_acs %>% 
  mutate(age = as.numeric(BMI)) %>% 
  group_by(Dx, smoking) %>% 
  summarise(median_age = median(age, na.rm = TRUE),
            sd_age = sd(age, na.rm = TRUE))
```

```{r}
qplot(x = smoking, y = age, data = raw_acs, geom = 'boxplot', facets = . ~ Dx)
```

## 결론

흡연력은 ACS의 발병 연령, 특히 NSTEMI의 발병 연령에 영향을 미친다.
